【裁判字號】    97,訴,951
【裁判日期】    971023
【裁判案由】    違反槍砲彈藥刀械管制條例
【裁判全文】
臺灣臺南地方法院刑事判決               97年度訴字第951號
公  訴  人  臺灣臺南地方法院檢察署檢察官
被      告  乙○○
                    （現於臺灣臺南監獄執行中）
指定辯護人  李慧千律師
上列被告因違反槍砲彈藥刀械管制條例案件，經臺灣雲林地方法
院檢察署呈請臺灣高等法院檢察署檢察長移轉臺灣臺南地方法院
檢察署檢察官提起公訴（97年度偵字第6479號），本院判決如下
：
    主  文
乙○○未經許可，寄藏具有殺傷力之仿ＦＮ廠一九一○型半自動
手槍製造之改造槍枝，累犯，處有期徒刑參年陸月，併科罰金新
臺幣拾萬元，罰金如易服勞役，以新臺幣壹仟元折算壹日。扣案
之具有殺傷力之仿ＦＮ廠一九一○型半自動手槍製造之改造槍枝
貳枝（均係換裝土造金屬槍管改造而成，各含彈匣貳個，槍枝管
制編號各為0000000000號、0000000000號
）均沒收。又未經許可，持有槍砲主要組成零件之煙火類火藥，
累犯，處有期徒刑捌月，併科罰金新臺幣參萬元，罰金如易服勞
役，以新臺幣壹仟元折算壹日。扣案之槍砲主要組成零件之煙火
類火藥貳份（瓶裝火藥原淨重零點陸伍公克，驗餘淨重零點伍陸
公克；置於塑膠管內火藥原淨重零點壹玖公克，驗餘淨重零點零
玖公克）均沒收。應執行有期徒刑肆年，併科罰金新臺幣拾貳萬
元，罰金如易服勞役，以新臺幣壹仟元折算壹日。扣案之具有殺
傷力之仿ＦＮ廠一九一○型半自動手槍製造之改造槍枝貳枝（均
係換裝土造金屬槍管改造而成，各含彈匣貳個，槍枝管制編號各
為0000000000號、0000000000號）及槍砲
主要組成零件之煙火類火藥貳份（瓶裝火藥原淨重零點陸伍公克
，驗餘淨重零點伍陸公克；置於塑膠管內火藥原淨重零點壹玖公
克，驗餘淨重零點零玖公克）均沒收。
    事  實
一、乙○○明知未經主管機關許可，不得持有、寄藏可發射子彈
    具有殺傷力之槍枝、具有殺傷力之子彈及彈藥之主要組成零
    件。竟於民國（下同）八十六年間，受姓名年籍不詳之「土
    豆」（已歿）之託，代為保管並持有可發射子彈且具有殺傷
    力之仿ＦＮ廠一九一○型半自動手槍製造之改造槍枝二把（
    均係換裝土造金屬槍管改造而成，共含彈匣二個，槍枝管制
    編號各為0000000000號、0000000000
    號）及具殺傷力之直徑約八＋－五ｍｍ金屬彈頭之非制式子
    彈六顆（起訴書誤載為十顆，將六顆送鑑驗結果，可擊發具
    有殺傷力），復另行起意，於九十四年間，未經許可，擅自
    從鞭炮及其他子彈中拆解取出炸彈、爆裂物之主要組成零件
    之煙火類火藥二份（瓶裝火藥原淨重零點六五公克，驗餘淨
    重零點五六公克；置於塑膠管內火藥原淨重零點一九公克，
    驗餘淨重零點零九公克）而持有之。嗣於九十六年八月二十
    六日凌晨二時許，乙○○因擄人勒贖案件（另案執行中）經
    警於嘉義市○○路一五八巷一一○號十二樓之三租屋處為警
    拘捕查獲，並於該處扣得之具有殺傷力之仿ＦＮ廠一九一○
    型半自動手槍製造之改造槍枝二把（均係換裝土造金屬槍管
    改造而成，共含彈匣二個，槍枝管制編號各為000000
    0000號、0000000000號）、具殺傷力之直徑
    約八＋－五ｍｍ金屬彈頭之非制式子彈六顆及槍砲主要組成
    零件之煙火類火藥二份（瓶裝火藥原淨重零點六五公克，驗
    餘淨重零點五六公克；置於塑膠管內火藥原淨重零點一九公
    克，驗餘淨重零點零九公克）及烏茲空氣槍一把（無殺傷力
    ）。
二、案經雲林縣警察局報告臺灣雲林地方法院檢察署呈請臺灣高
    等法院檢察署檢察長移轉臺灣臺南地方法院檢察署檢察官偵
    查起訴。
    理  由
壹、程序部分：
一、按被告之自白非出於強暴、脅迫、利誘、詐欺、疲勞訊問、
    違法羈押或其他不正之方法，且與事實相符者，得為證據。
    刑事訴訟法第一百五十六條第一項定有明文。查本件被告於
    本院行準備程序及審理程序時，對於公訴檢察官提出被告於
    警詢及偵查中之筆錄證據能力均不爭執，亦未抗辯其自白非
    出於任意性，復查無明顯事證足認檢察官及警察機關於製作
    該等筆錄時，有對被告施以法律所禁止之不正方法等情事，
    應認被告之自白均具有任意性，故本案被告之自白既有任意
    性，應認為具有證據能力。
二、卷附內政部警政署刑事警察局九十六年九月六日刑鑑字第○
    九六○一三五二三四號槍彈鑑定書（臺灣雲林地方法院檢察
    署九十六年度偵字第四四九五號偵查卷第七三頁至第七五頁
    ）、九十六年十二月三十一日刑鑑字第○九六○一八九七九
    三號槍彈鑑定書（臺灣雲林地方法院檢察署九十六年度偵字
    第五三九○號偵查卷第五頁至第六頁）及九十七年七月十四
    日刑鑑字第○九七○○九五二八七號函（見本院卷第三五頁
    ），均屬被告以外之人於審判外之書面陳述，惟本院審酌內
    政部警政署刑事警察局為我國槍砲彈藥之主要鑑驗機關，人
    員均受專業訓練，並已將鑑驗方法及程序載明其上，其針對
    特定個案為不實鑑驗之可能性極低，認該鑑定書適合作為本
    案證據，依上開說明，應有證據能力。
三、另按傳聞法則乃對於被告以外之人於審判外之言詞或書面陳
    述，亦即針對被告以外之人於審判外以言詞或書面所為之供
    述證據而為之規範。警卷所附照片八幀及送鑑槍枝、子彈照
    片十四幀（見偵查卷第七六頁至第七八頁），乃以科學、機
    械之方式，對於所拍攝內容所為忠實且正確之記錄，性質上
    並非供述證據，應無刑事訴訟法第一百五十九條第一項規定
    之適用。
貳、實體部分：
一、上揭事實，業據被告於本院審理時坦承不諱（見本院九十七
    年十月九日審理筆錄），並有具有殺傷力之仿ＦＮ廠一九一
    ○型半自動手槍製造之改造槍枝二把（均係換裝土造金屬槍
    管改造而成，共含彈匣二個，槍枝管制編號各為00000
    00000號、0000000000號）、具殺傷力之直
    徑約八＋－五ｍｍ金屬彈頭之非制式子彈六顆及主要組成零
    件之煙火類火藥二份（瓶裝火藥原淨重零點六五公克，驗餘
    淨重零點五六公克；置於塑膠管內火藥原淨重零點一九公克
    ，驗餘淨重零點零九公克）可資佐證。而上開物品，經送內
    政部警政署刑事警察局鑑驗結果，均具有殺傷力無訛，分別
    有內政部警政署刑事警察局九十六年九月六日刑鑑字第○九
    六○一三五二三四號槍彈鑑定書（臺灣雲林地方法院檢察署
    九十六年度偵字第四四九五號偵查卷第七三頁至第七五頁）
    及九十六年十二月三十一日刑鑑字第○九六○一八九七九三
    號槍彈鑑定書（臺灣雲林地方法院檢察署九十六年度偵字第
    五三九○號偵查卷第五頁至第六頁）及九十七年七月十四日
    刑鑑字第○九七○○九五二八七號函（見本院卷第三五頁）
    在卷可參，故被告受藏上開具有殺傷力之手槍及子彈，與持
    有槍砲主要組成零件之煙火類火藥之客觀犯行，均洵足認定
    。按具有殺傷力之手槍、子彈及槍砲主要組成零件，均係槍
    砲彈藥刀械管制條例所列管之違禁物，非經中央主管機關內
    政部之許可，不得無故寄藏或持有，矧被告仍自八十六年間
    起即寄藏上開手槍、子彈至本案查獲時之九十六年八月二十
    六日止，另自九十四年間持有槍砲之主要組成零件至九十六
    年八月二十六日止，被告既對於其有寄藏槍彈及持有火藥之
    行為供述無訛，並有前開鑑定書在卷可參，益見被告對於寄
    藏具殺傷力之槍彈行為及持有槍砲主要組成零件之行為，主
    觀上均有故意之存在甚明。準此諸情相互勾稽，被告之自白
    經核與事實相符，堪可採信，本案事證明確，被告之犯行，
    洵堪認定。
二、按槍砲彈藥刀械管制條例第八條第四項業於九十四年一月二
    十六日修正公布，並於同年一月二十八日施行，然被告寄藏
    上開制式手槍及子彈之行為，及其另行起意，持有槍砲主要
    組成零件之行為，均屬於繼續犯，為行為之繼續，而非狀態
    之繼續，其行為之完結須繼續至持有行為終了之時為止，其
    前後之持有行為，為實質上一罪，不容予割裂為數罪（最高
    法院七十九年臺非字第二六四號、八十一年台上字第一五○
    八號判決意旨參照），故應以行為終了時之九十六年八月二
    十六日之法律為行為時法，自不生新舊法比較適用之問題，
    則本件被告持有制式手槍、子彈及主要零件之行為，應以九
    十六年八月二十六日最終持有時（即該槍彈及組成零件為警
    查獲）之法律為行為時法，合先敘明。
三、核被告所為，係犯槍砲彈藥刀械管制條例第八條第四項、第
    十二條第四項及第十三條第四項之未經許可，寄藏可發射子
    彈具有殺傷力之改造手槍及子彈罪，與持有彈藥主要組成零
    件罪。又槍枝必須子彈始能發揮作用，二者有密切關係，被
    告同時寄藏上開手槍二支、可供手槍使用之子彈六顆（經內
    政部警政署刑事警察局試射後，均已無殺傷力，一顆係經臺
    灣雲林地方法院檢察署送內政部警政署試射後判定有殺傷力
    ，有內政部警政署刑事警察局九十六年九月六日刑鑑字第○
    九六○一三五二三四號槍彈鑑定書（臺灣雲林地方法院檢察
    署九十六年度偵字第四四九五號偵查卷第七三頁至第七五頁
    ）可佐，五顆經本院送鑑定後判定有殺傷力，有內政部警政
    署刑事警察局九十七年七月十四日刑鑑字第○九七○○九五
    二八七號函可參，合計六顆子彈經判定後均有殺傷力），就
    其寄藏槍彈之部分，係一行為同時觸犯上揭槍砲彈藥刀械管
    制條例之二罪名（即犯槍砲彈藥刀械管制條例第八條第四項
    、第十二條第四項之寄藏槍彈部分），為想像競合犯，應依
    刑法第五十五條之規定，從一重之槍砲彈藥刀械管制條例第
    八條第四項之未經許可寄藏手槍罪處斷。又被告另行起意，
    持有主要組成零件之煙火類火藥二份（瓶裝火藥原淨重零點
    六五公克，驗餘淨重零點五六公克；置於塑膠管內火藥原淨
    重零點一九公克，驗餘淨重零點零九公克）之行為，與前開
    從一重處斷後之寄藏槍枝罪，犯意各別，行為互殊，應予分
    論併罰。公訴意旨認均前開三罪均應論以想像競合犯乙節，
    恐有誤會。爰審酌被告前有刑事前案紀錄，堪認其品行不佳
    ，並斟酌其寄藏可發射子彈具有殺傷之改造手槍，持有時間
    頗長，復另行起意，持有槍砲主要組成零件之火藥，嚴重危
    害社會秩序及安全，惟念及被告犯後已坦承犯行，頗具悔意
    等一切情狀，分別量處如主文所示之刑，併各就所處罰金刑
    部分，諭知易服勞役之折算標準，並定其應執行之刑，以資
    懲儆。
四、扣案具有殺傷力之仿ＦＮ廠一九一○型半自動手槍製造之改
    造槍枝二把（均係換裝土造金屬槍管改造而成，共含彈匣二
    個，槍枝管制編號各為0000000000號、0000
    000000號）及主要組成零件之煙火類火藥二份（瓶裝
    火藥原淨重零點六五公克，驗餘淨重零點五六公克；置於塑
    膠管內火藥原淨重零點一九公克，驗餘淨重零點零九公克）
    均屬違禁物，爰依刑法第三十八條第一項第一款之規定宣告
    沒收。至於直徑約八＋－五ｍｍ金屬彈頭之非制式子彈六顆
    ，經內政部警政署刑事警察局試射後，均已失去子彈之功能
    ，已無殺傷力，爰不另行宣告沒收。末查：烏茲空氣槍一把
    ，欠缺氣瓶蓋，無法鑑驗，亦有內政部警政署刑事警察局九
    十六年九月六日刑鑑字第○九六○一三五二三四號槍彈鑑定
    書（偵查卷第七三頁至第七八頁），此部分亦不另行宣告沒
    收，附此敘明。
據論斷，應依刑事訴訟法第二百九十九條第一項前段，槍砲彈藥
刀械管制條例第八條第四項、第十二條第四項、第十三條第四項
，刑法第十一條前段、第五十五條前段、第五十一條第五款、第
七款、第九款、第四十二條第三項、第三十八條第一項第一款，
判決如主文。
本案經檢察官甲○○到庭執行職務。
中    華    民    國    97    年    10    月    23    日
                刑事第十三庭    審判長法  官  張銘晃
                                      法  官  徐文瑞
                                      法  官  黃翰義
以上正本證明與原本無異。
如不服本判決應於收受本判決後10日內向本院提出上訴書狀，並
應敘述具體理由。如未敘述上訴理由者，應於上訴期間屆滿後20
日內向本院補提理由書狀（均須按他造當事人之人數附繕本）「
切勿逕送上級法院」。
                                      書記官  謝文心
中    華    民    國    97    年    10    月    24    日
附錄本件論罪科刑法條全文：
槍砲彈藥刀械管制條例第8條
未經許可，製造、販賣或運輸鋼筆槍、瓦斯槍、麻醉槍、獵槍、
空氣槍或第4條第1項第1款所定其他可發射金屬或子彈具有殺傷
力之各式槍砲者，處無期徒刑或5年以上有期徒刑，併科新臺幣1
千萬元以下罰金。
未經許可，轉讓、出租或出借前項所列槍枝者，處5年以上有期
徒刑，併科新臺幣1千萬元以下罰金。
意圖供自己或他人犯罪之用，而犯前二項之罪者，處無期徒刑或
7年以上有期徒刑，併科新臺幣1千萬元以下罰金。
未經許可，持有、寄藏或意圖販賣而陳列第 1 項所列槍枝者，處
3年以上10 年以下有期徒刑，併科新臺幣 700 萬元以下罰金。
第1項至第3項之未遂犯罰之。
槍砲彈藥刀械管制條例第12條
未經許可，製造、販賣或運輸子彈者，處1年以上7年以下有期徒
刑，併科新台幣500萬元以下罰金。
未經許可，轉讓、出租或出借子彈者，處6月以上5年以下有期徒
刑，併科新台幣300萬元以下罰金。
意圖供自己或他人犯罪之用，而犯前二項之罪者，處3年以上10
年以下有期徒刑，併科新台幣700萬元以下罰金。
未經許可，持有、寄藏或意圖販賣而陳列子彈者，處5年以下有
期徒刑，併科新台幣300萬元以下罰金。
第 1 項至第 3 項之未遂犯罰之。
槍砲彈藥刀械管制條例第13條
未經許可，製造、販賣或運輸槍砲、彈藥之主要組成零件者，處
三年以上十年以下有期徒刑，併科新台幣七百萬元以下罰金。
未經許可，轉讓、出租或出借前項零件者，處一年以上七年以下
有期徒刑，併科新台幣五百萬元以下罰金。
意圖供自己或他人犯罪之用，而犯前二項之罪者，處五年以上有
期徒刑，併科新台幣一千萬元以下罰金。
未經許可，持有、寄藏或意圖販賣而陳列第一項所列零件者，處
六月以上五年以下有期徒刑，併科新台幣三百萬元以下罰金。
第一項至第三項之未遂犯罰之。


司法院資訊處製作；財團法人民間司法改革基金會備份。
